# 请教陈老师：关于融资租赁

提问人：gotoschool_ 时间：2022-10-24 14:34:15
陈老师您好：
学生有两个问题：①对于一般企业来讲，融资租赁确认的租赁收入属于日常活动还是非日常活动，在利润表如何列报？
②会计要素的计量属性有历史成本，公允价值，可变现净值等五项，那么摊余成本，投资性房地产的成本模式，权益法这些属于什么，归类为历史成本吗？

回答人：chenyiwei
1 、对于一般企业而言，融资租赁的租赁收入包括处置租赁物的处置收益和租赁期内的利息收入。
对于处置租赁物的收益，如果是日常本企业所经营的商品，通过分期收款方式销售，则可以作为经常性损益；如果处置的是固定资产等不属于日常活动范畴的资产，则为非经常性损益。
对于利息收入，原则上均属于非经常性损益，除非是针对分期收款销售商品已构成常规、固定业务模式的情况。
2 、摊余成本、“成本-累计折旧-减值准备”等都属于历史成本模式的变形，也属于广义上的历史成本模式。权益法核算较为特殊，一般不认为其属于基本准则规定的后续计量模式中的任何一种，这也是权益法作为“资产的后续计量模式”的定性观点并未得到全面认同的原因。以前IFRS就是依据这一点不允许个别报表层面采用权益法。当然，现在也已有了变化。